臺灣高等法院刑事裁定
111年度抗字第31號
抗  告  人
即聲 請 人  蘇銘昌




上列抗告人即聲請人因聲請提審案件，不服臺灣新北地方法院中
華民國110年12月14日裁定（110年度提字第103號），提起抗告
，本院裁定如下：
    主  文
抗告駁回。
    理  由
一、原裁定意旨略以：聲請人即被逮捕拘禁人（下稱聲請人）蘇
    銘昌於民國110年12月13日16時許，在新北市○○區○○○路000
    號「133精品汽車旅館」之502號房內，經警以其係涉犯毒品
    危害防制條例第11條第2項之持有第二級毒品安非他命之現
    行犯，予以逮捕，並執行附帶搜索，扣得白色結晶1包，經
    檢驗呈安非他命陽性反應，業經員警即執行逮捕員警吳朋諺
    、鄭奕賢於原審訊問時證述明確，並有卷內書證及原審勘驗
    逮捕影片之勘驗筆錄可查；員警當時已有相當證據足認聲請
    人正持有安非他命，且已得上開房間管領者同意後進入執行
    逮捕，亦有告知身分、出示證件、為權利告知，則員警依刑
    事訴訟法第88條第1項現行犯之規定予以逮捕，核屬有據，
    聲請人主張，與客觀事證不符，另聲請人稱遭警察毆打云云
    ，但無法證實其所辯，僅見其大力掙扎，是縱使員警逮捕時
    施用強制力，不代表係毆打聲請人。從而，聲請人聲請提審
    為無理由，應予駁回，並解返新北市政府警察局刑事警察大
    隊。
二、聲請人抗告意旨略以：警察一群人直接衝上來對我破口大罵
    ，我根本來不及反應，我請警察出示證件或搜索票，警察置
    之不理，未經我同意就搜我身、翻我包包，警察為何可以如
    此？警察如何得知房內有毒品，又非法躲入車庫埋伏，還嗆
    我去聲請提審啊，提審無用，逮捕程序不當，本案不符合現
    行犯逮捕之要件；逮捕影片只錄一小段，為何不錄女友在車
    庫內被打一巴掌，我被壓制時只好反抗自保，員警不知從何
    處拿毒品來放在我身旁，如何證明毒品是我的，請准予撤銷
    原裁定等語。
三、按人民被法院以外之任何機關逮捕、拘禁時，其本人或他人
    得向逮捕、拘禁地之地方法院聲請提審；法院審查後，認為
    不應逮捕、拘禁者，應即裁定釋放；認為應予逮捕、拘禁者
    ，以裁定駁回之，並將被逮捕、拘禁人解返原解交之機關，
    提審法第1條本文、第9條第1項分別定有明文。又按受聲請
    法院，於繫屬後24小時內，應向逮捕、拘禁之機關發提審票
    ，並即通知該機關之直接上級機關。但被逮捕、拘禁人已回
    復自由，得以裁定駁回之，提審法第5條第1項但書第3款同
    有明文。是以得依提審法聲請提審之前提，須「被法院以外
    之任何機關逮捕、拘禁」及「被逮捕、拘禁人尚未回復自由
    」，始得聲請提審。倘受逮捕或拘禁人已回復自由（包括有
    附條件的具保、責付或限制住居與無附條件的釋放），法院
    事實上無從提審，為避免進行無實益之程序，應以裁定駁回
    提審聲請（提審法第5條立法理由參照）。基此，受逮捕或
    拘禁人如於聲請提審遭法院駁回後，已回復自由，縱有提出
    抗告，抗告法院仍應本於上開立法意旨，認抗告無理由而予
    以駁回。　　
四、經查：
  ㈠本件抗告人因原裁定所載事實，經警於110年12月13日16時許
    ，在前揭汽車旅館房間內，以抗告人為持有第二級毒品安非
    他命之現行犯逕行逮捕，經核卷存資料，原審認為應予逮捕
    、拘禁，故依提審法第9條第1項後段以裁定駁回抗告人之聲
    請提審，並將之解返新北市政府警察局刑事警察大隊，並無
    違誤。
  ㈡抗告人雖於110年12月23日依法提出抗告狀由原審法院收受，
    惟經本院調閱抗告人之前案紀錄表並詢問偵辦此案之員警，
    員警答覆抗告人經警移送臺灣新北地方檢察署訊問後已交保
    （見本院卷附公務電話紀錄），是抗告人已無因本件尚在受
    逮捕、拘禁狀態中，其已回復自由，依據前揭說明，其聲請
    提審已無實益。
  ㈢綜上，抗告意旨仍執前詞指摘原裁定不當，請求撤銷原裁定
    ，為無理由，應予駁回。
據上論斷，應依提審法第10條第2項前段，裁定如主文。
中　　華　　民　　國　　111 　年　　1 　　月　　7 　　日
                    刑事第八庭  審判長法  官  陳世宗 
                                      法  官  林呈樵
                                      法  官  吳勇毅
以上正本證明與原本無異。
不得再抗告。
                                      書記官  許家慧
中　　華　　民　　國　　111 　年　　1 　　月　　10　　日